【裁判字號】    98,訴,1794
【裁判日期】    990831
【裁判案由】    遷讓房屋 等
【裁判全文】
臺灣高雄地方法院民事判決              98年度訴字第1794號
原      告  交通部台灣鐵路管理局
法定代理人  辛○○
訴訟代理人  林榮和律師
複  代理人  午○○
被      告  巳○○
            壬○○
            卯○○
            丙○○
            癸○○
            庚○○
            乙○○○
            甲○○
共      同
訴訟代理人  子○○○
被      告  寅○○
            丑○○
            辰○○
            戊○○
            丁○○
上列當事人間請求遷讓房屋等事件，本院於民國99年8月25日言
詞辯論終結，判決如下：
    主  文
被告應分別將附表所示之房屋遷讓返還原告。
被告巳○○、壬○○、卯○○、丙○○、寅○○、癸○○、庚○○、乙○○○、甲○○、戊○○、辰○○、丁○○應分別自附表
所示之起訴狀繕本送達翌日起至遷讓返還房屋之日止，按月給付
原告如附表所示之金額。
原告其餘之訴駁回。
訴訟費用由被告負擔。
本判決第一、二項於原告分別以附表所示之金額供擔保後，得假
執行；被告如分別以附表所示之金額為原告預供擔保後，得免為
假執行。
本判決第一項所示遷讓返還房屋之履行期間為壹年。
原告其餘假執行之聲請駁回。
    事實及理由
一、本件被告辰○○、戊○○、丁○○經合法通知，未於言詞辯
    論期日到場，核無民事訴訟法第386 條所列各款情形，爰依
    原告之聲請，由其就上開被告部分一造辯論而為判決。
二、按訴狀送達後，原告不得將原訴變更或追加他訴，但不甚礙
    被告之防禦及訴訟之終結者，不在此限，民事訴訟法第255
    條第1 項第6 款定有明文。本件原告起訴時原以被告巳○○
    、壬○○、卯○○、丙○○、己○○、寅○○、癸○○、庚○○、乙○○○、甲○○無權占用原告管理如附表、附圖所
    示之房屋，請求遷讓返還房屋，並給付相當於租金之不當得
    利。嗣於訴狀送達後，原告以己○○於起訴前死亡，其原受
    配住如附表編號5 所示之房屋，現由其配偶即被告辰○○、
    子女即被告戊○○、丁○○使用，而撤回對己○○之起訴，
    追加辰○○、戊○○、丁○○為被告，請求辰○○、戊○○
    、丁○○遷讓返還附表編號5 之房屋，並給付相當於租金之
    不當得利；另以被告丑○○現亦居住於附表編號6 之房屋為
    由，追加被告丑○○為被告，請求被告丑○○遷讓返還附表
    編號6 之房屋。原告追加被告辰○○、戊○○、丁○○、丑
    ○○為被告，請求遷讓返還房屋之範圍與起訴時相同，並不
    甚礙被告之防禦及訴訟之終結，被告丑○○雖不同意，然依
    上開規定，原告為訴之追加，於法並無不合，應予准許。
三、原告主張：坐落高雄市○○區○○段82、83、84、85、87、
    99地號、大港段六小段494 之7 地號土地上如附表所示之房
    屋（下稱系爭房屋），分別為國有及財團法人臺灣鐵路管理
    局職工福利委員會所有，均交由原告管理。系爭房屋係職務
    宿舍，由原告分配予被告巳○○、壬○○、卯○○、丙○○
    、寅○○、癸○○、庚○○及訴外人己○○、丁繁居住使用
    ，屬使用借貸性質。被告巳○○、壬○○、卯○○、丙○○
    、寅○○、癸○○、庚○○均已退休，現仍分別居住於附表
    所示之系爭房屋；己○○、丁繁均已死亡；己○○受配住之
    宿舍現由被告辰○○即己○○之配偶、被告戊○○、丁○○
    即己○○之子女使用；丁繁受配住之宿舍現由被告乙○○○
    即丁繁之配偶、被告甲○○即丁繁之子女使用；被告丑○○
    現與被告寅○○同住於附表編號6 之系爭房屋，亦為現占有
    人。系爭房屋乃因職務關係獲配之職務官舍，借貸目的已完
    畢，使用借貸契約因而消滅，且依據台灣鐵路管理局員工宿
    舍管理須知第23條規定，受配住宿舍之員工，退休後准予暫
    時續住至宿舍處理時為止者，因系爭房屋要收回整批規劃，
    被告（除被告丑○○外）均僅得續住至宿舍處理時止，無權
    繼續占用系爭房屋。被告丑○○非受配住宿舍之人，亦無權
    占用附表編號6 之房屋。原告業已發函通知被告限期搬遷，
    被告均置之不理，被告占有系爭房屋均為無權占有，且獲有
    相當於租金之不當得利，致原告受有無法使用收益之損害。
    為此依民法第470 條、第767 條、第962 條、第179 條規定
    ，提起本訴，請求被告遷讓返還系爭房屋、給付占用系爭房
    屋相當於租金之不當得利等語。並聲明：(一)被告應分別將附
    表所示之房屋遷讓返還原告。(二)被告（除被告丑○○外）應
    自起訴狀繕本送達翌日至遷讓返還房屋之日止，按月給付原
    告如附表所示之金額。(三)願供擔保，請准宣告假執行。
四、被告答辯：
  (一)被告巳○○、壬○○、卯○○、丙○○、癸○○、庚○○、
    乙○○○、甲○○部分：被告巳○○、壬○○、卯○○、丙○○、癸○○、庚○○確為原告之退休員工；被告乙○○○
    、甲○○係原告之退休員工丁繁之眷屬，現分別占用系爭房
    屋，惟現無能力搬遷，希望能暫緩5 年再行搬遷；另原告請
    求相當於租金之不當得利金額過高，應以每月600 元計算為
    當等語，資為抗辯，並均聲明：(1)原告之訴駁回。(2)如受不
    利判決，願供擔保，請准宣告免為假執行。
  (二)被告寅○○、丑○○部分：被告寅○○係原告之退休員工，
    與被告丑○○同住附表編號6 之房屋，然被告丑○○仍為原
    告之現職員工，有受配住宿舍之福利，且原告迄今仍繼續由
    被告丑○○之薪資扣除宿舍津貼等語，資為抗辯。並均聲明
    ：(1)原告之訴駁回。(2)如受不利判決，願供擔保，請准宣告
    免為假執行。
  (三)被告辰○○、戊○○、丁○○均未於言詞辯論期日到庭，亦
    未提出書狀作何聲明或陳述。
五、本件爭點：
  (一)原告請求被告遷讓返還房屋有無理由？
  (二)原告請求被告（除被告丑○○外）給付相當於租金之不當得
    利，有無理由？原告得請求之金額為若干？
六、得心證理由：
  (一)原告請求被告遷讓返還房屋有無理由？
    1.按稱使用借貸者，謂當事人一方以物交付他方，而約定他
      方於無償使用後返還其物之契約；借用人應於契約所定期
      限屆滿時，返還借用物；未定期限者，應於依借貸之目的
      使用完畢時返還之，民法第464 條及第470 條第1 項前段
      分別定有明文。又因任職關係獲准配住宿舍，其性質為使
      用借貸，目的在使任職者安心盡其職責，是倘借用人喪失
      其與所屬機關之任職關係，當然應認依借貸之目的，已使
      用完畢，配住機關自得請求返還。故公務員因任職關係配
      住宿舍，於任職中死亡時，既喪失其與所屬機關之任職關
      係，依借貸目的應認已使用完畢，使用借貸契約因而消滅
      ，此與一般使用借貸契約，借用人死亡時，貸與人僅得終
      止契約之情形尚有不同（最高法院91年度台上字第1926號
      判例意旨參照）。「臺灣鐵路管理局員工宿舍管理須知」
      第23條規定，宿舍借用期間以借用人任路職為限，借用人
      調職、離職及退休時應在3 個月內遷出，受撤職、免職處
      分時，應在1 個月內遷出，逾期不遷出者應即依約辦理，
      其為現職人員者，並應議處。依本須知第3 條第1 項第4
      款規定，配住之眷屬宿舍，其調職、離職或受撤職、免職
      處分時，依前項規定辦理。退休後依規定准予暫時續住至
      宿舍處理時為止者，原配住人與配偶均死亡且其子女成年
      時，應於3 個月內遷出，逾期不遷出者，依法訴訟收回，
      有上開須知附卷可稽（本院卷第213 、214 頁）。據此可
      知，因任職關係而獲原告配住宿舍者，倘於退休後依規定
      依規定准予暫時續住至宿舍處理時為止，與原告間就宿舍
      之使用借貸關係係以「宿舍處理時」為期限之終期。
    2.經查：
      (1)原告主張其管理系爭房屋，並將系爭房屋配住予被告巳
        ○○、壬○○、卯○○、丙○○、寅○○、癸○○、庚○○及己○○、丁繁。巳○○、壬○○、卯○○、丙○○、寅○○、癸○○、庚○○現分別占用如附表所示之
        房屋；另己○○於83年1 月17日死亡後，其配偶即被告
        辰○○、其子女即被告戊○○、丁○○繼續設籍於附表
        編號5 之房屋，並未返還房屋；丁繁於84年2 月24日死
        亡後，其配偶即被告乙○○○、其子女即被告甲○○繼
        續居住於附表編號9 之房屋；被告丑○○現亦居住於附
        表編號6 之房屋等情，業據原告提出土地登記謄本、建
        物登記謄本、高雄市三民區第一戶政事務所98年7 月31
        日高市民一戶字第0980004152號函、住宅火災及地震基
        本保險明細表、委託書、員工宿舍居住情況調查表、戶
        籍謄本為憑，並經本院會同兩造到場勘測無誤，有勘驗
        筆錄及照片附卷可稽，此部分事實，堪信為真實。
      (2)原告主張被告巳○○、壬○○、卯○○、丙○○、寅○○、癸○○、庚○○均已退休，被告乙○○○、甲○○
        為丁繁之眷屬、被告辰○○、戊○○、丁○○為己○○
        之眷屬，雖均得暫時續住至宿舍處理時為止，或原受配
        住人與配偶均死亡且其子女成年時，惟系爭房屋坐落之
        基地因位於交通部陳報行政院之「台鐵捷運化- 高雄市
        區○路地下化計畫」範圍內，業經行政院95年1 月19日
        院台交字第0950080953號核定，而需將系爭房屋整體回
        收規劃等情，並提出高雄市政府公告、計畫書為據（本
        院卷第269 至272 頁），核與原告主張事實相符。是以
        ，兩造（除被告丑○○外）就系爭房屋之使用借貸關係
        ，因原告有處理系爭房屋之必要，期限屆至而終止，原
        告請求被告巳○○、壬○○、卯○○、丙○○、寅○○
        、癸○○、庚○○、乙○○○、甲○○、戊○○、辰○○、丁○○分別遷讓返還系爭房屋，自屬有據。
      (3)附表編號6 之房屋乃原告配住予被告寅○○，並非被告
        丑○○，業據交通部台灣鐵路管理局高雄機務段以99年
        7 月13日高機總字第0990001717號函函覆明確，並有員
        工宿舍居住情況調查表可參（本院卷第246 、247 頁）
        。是以，就附表編號6 房屋成立使用借貸關係者，乃原
        告與寅○○，被告丑○○並非受配住附表編號6 房屋之
        人，自無占有該房屋之合法權源，則原告依據民法第76
        7 條之規定請求被告丑○○遷讓返還附表編號6 之房屋
        ，自為有理。被告寅○○、丑○○雖抗辯：被告丑○○
        仍為原告現職員工，有繼續受配住宿舍之權利云云。然
        被告丑○○能否請求原告另行配住其他宿舍，乃屬另一
        問題，要不因其為原告現職員工，即得於未經配住宿舍
        之情況下，就附表編號6 之房屋對原告主張有權占有，
        被告寅○○、丑○○抗辯其係有權占有云云，並無可採
        。
  (二)原告請求被告（除被告丑○○外）給付相當於租金之不當得
    利，有無理由？原告得請求之金額為若干？
    1.按無法律上之原因而受利益，致他人受損害者，應返還其
      利益，民法第179 條定有明文。無權占有他人房地，可能
      獲得相當於租金之利益為社會通常之觀念（最高法院61年
      台上字第1695號判例意旨參照）。本件被告（除被告丑○○外）就系爭房屋之使用借貸關係，自原告需處理系爭房
      屋時（即95年1 月19日院台交字第0950080953號函核定）
      起，因期限屆至而終止，已如前述。被告（除被告丑○○
      外）於使用借貸關係終止時起，分別無權占有系爭房屋迄
      今，則被告（除被告丑○○外）均獲有相當於租金之不當
      得利，並致原告受有損害，足堪認定。原告請求被告（除
      丑○○外）給付自起訴狀繕本送達翌日起按月給付相當於
      租金之不當得利，即屬有據。
    2.次按城市地方房屋之租金，以不超過土地及建築改良物申
      報總價額年息百分之10為限，土地法第97條第1 項定有明
      文。所謂土地及建築物之總價額，依土地法施行法第25條
      規定，土地價額依法定地價；建築物價額則依該管市縣地
      政機關估定之價額而言。所謂法定地價，依土地法第148
      條規定，係土地所有權人依該法規定所申報之地價。依此
      計收租金之規定，於不當得利事件固非可當然一體適用，
      然非不可據以為計算不當得利損害金之標準。又所謂年息
      百分之10為限，乃指房屋租金之最高限額而言，並非必須
      照申報價額年息百分之10計算之，尚須斟酌基地之位置、
      工商業繁榮之程度及占用人利用基地之經濟價值、所受利
      益等情事以為決定。查系爭房屋位於巷弄內、鄰近高雄火
      車站及建國二路，生活機能尚佳，惟屋齡老舊，業經本院
      到場勘驗無誤，並有照片、電子地圖附卷可佐（本院卷第
      149 至178 、284 頁）。另審酌被告（除被告丑○○外）
      分別占用系爭房屋均作為住宅使用，並未供營業使用，利
      用系爭房屋所獲之利益不高等情狀，認原告得請求返還相
      當於租金之不當得利，以各該房屋價值及坐落基地申報地
      價總價額年息百分之5 計算為當，原告請求依房屋價值及
      坐落基地申報地價總價額年息百分之10計算，尚嫌過高，
      並無可採。
    3.附表編號1 至8 之房屋分別坐落基地即高雄市○○區○○
      段82、83、84、85、87、99地號土地，系爭82地號土地之
      申報地價自96年1 月起迄今均為每平方公尺15,163元；系
      爭83、84、85、87地號土地之申報地價自96年1 月起迄今
      ，均為12,500元；系爭99地號土地之申報地價自96年1 月
      起迄今，均為15,977元，有土地登記第二類謄本附卷可憑
      （本院卷第11、14、16、17、305 至308 頁）；附表編號
      9 之房屋坐落基地即高雄市○○區○○段六小段494 之7
      地號土地之申報地價，自96年1 月起至今均為每平方公尺
      15,785元，有地價第二類謄本在卷足查（本院卷第18、30
      9 頁）。茲就被告（除被告丑○○外）每月應給付之不當
      得利，分述如下：
      (1)如附表編號1 所示之房屋（如附圖所示F 部分），現值
        為185,400 元，為經保存登記之4 層樓建物之第2 層，
        與門牌號碼高雄市○○區○○街108 巷5 弄3 號、3 之
        2 號、3 之3 號，共4 戶共用基地。附表編號1 所示之
        房屋占用基地即系爭84地號土地之面積89.2平方公尺，
        應以4 分之1 計算，即22.3平方公尺（89.2÷4 ＝22.3
        ）。原告雖稱1 、3 、4 樓現無人占用，然該建物1 、
        3 、4 樓既仍存續，且為原告管理之範圍，即不得因無
        人占用而認被告巳○○受有占用全部基地之不當得利。
        原告主張以系爭房屋面積之2 分之1 計算，難謂合理，
        尚無足採。被告巳○○占用附表編號1 所示房屋每月受
        有相當於租金之不當得利為1,934 元【計算式：（185,
        400 ＋12,500×22.3）×0.05÷12＝1,934 ，元以下四
        捨五入】。
      (2)如附表編號2 所示之房屋（如附圖所示D 部分），現值
        為185,400 元，為經保存登記之4 層樓建物之第1 層，
        與附表編號3 及門牌號碼高雄市○○區○○街108 巷5
        弄4 之2 號、4 之3 號，共4 戶共用基地。附表編號2
        所示之房屋占用基地即系爭82、83、84地號土地之面積
        79.31 平方公尺，應以4 分之1 計算，即19.83 平方公
        尺（79.31 ÷4 ＝19.83 ，小數點第二位以下四捨五入
        ，系爭82地號為9.08平方公尺、系爭83地號為5.06平方
        公尺、系爭84地號為5.69平方公尺）。原告主張以系爭
        房屋面積之2 分之1 計算，難謂合理，尚無足採。被告
        壬○○占用附表編號2 所示房屋每月受有相當於租金之
        不當得利為1,906 元【計算式：（185,400 ＋15,163×
        9.08＋12,500×5.06＋12,500×5.69）×0.05 ÷12 ＝
        1,906 元，元以下四捨五入】。
      (3)如附表編號3 所示之房屋（如附圖所示E 部分），現值
        為185,400 元，為經保存登記之4 層樓建物之第2 層，
        與附表編號2 及門牌號碼高雄市○○區○○街108 巷5
        弄4 之2 號、4 之3 號，共4 戶共用基地。附表編號3
        所示之房屋占用基地即系爭82、83、84地號土地之面積
        88.97 平方公尺，應以4 分之1 計算，即22.24 平方公
        尺（88.97 ÷4 ＝22.24 ，小數點第二位以下四捨五入
        ，系爭82地號為7.47平方公尺、系爭83地號為5.27平方
        公尺、系爭84地號為9.50平方公尺）。原告主張以系爭
        房屋面積之2 分之1 計算，難謂合理，尚無足採。被告
        卯○○占用附表一編號3 所示房屋每月受有相當於租金
        之不當得利為2,014 元【計算式：（185,400 ＋15,163
        ×7.47＋12,500×5.27＋12,500×9.50）×0.05 ÷12
        ＝2,014 元，元以下四捨五入】。
      (4)如附表編號4 所示之房屋（如附圖所示I 部分），占用
        系爭99地號土地面積39.58 平方公尺，現值為29,700元
        ，被告吳金楞占用附表編號4 所示房屋每月受有相當於
        租金之不當得利為2,759 元【計算式：（29,700＋15,9
        77×39.58 ）×0.05÷12＝2,759 ，元以下四捨五入】
        。
      (5)如附表編號5 所示之房屋（如附圖所示H 部分），占用
        系爭99地號土地面積50.73 平方公尺，現值為9,600 元
        。被告辰○○、戊○○、丁○○占用附表編號5 所示房
        屋每月受有相當於租金之不當得利為3,417 元【計算式
        ：（9,600 ＋15,977×50.73 ）×0.05÷12＝3,417 ，
        元以下四捨五入】。
      (6)如附表編號6 所示之房屋（如附圖所示C 部分），占用
        系爭82地號土地面積為203.05平方公尺，現值為49,100
        元。被告寅○○占用附表編號6 所示房屋每月受有相當
        於租金之不當得利為13,033元【計算式：（49,100＋15
        ,163×203.05）×0.05÷12＝13,033，元以下四捨五入
        】。
      (7)如附表編號7 所示之房屋（如附圖所示B 部分），占用
        系爭82地號土地面積為54.87 平方公尺，現值為48,100
        元，被告癸○○占用附表編號7 所示房屋每月受有相當
        於租金之不當得利為3,667 元【計算式：（48,100＋15
        ,163×54.87 ）×0.05÷12＝3,667 ，元以下四捨五入
        】。
      (8)如附表編號8 所示之房屋（如附圖所示G 部分），占用
        系爭85、87地號土地面積為118.42平方公尺，現值為14
        ,000元，被告庚○○占用附表編號8 所示房屋每月受有
        相當於租金之不當得利為6,226 元【計算式：（14,000
        ＋12,500×118.42）×0.05÷12＝6,226 ，元以下四捨
        五入】。
      (9)如附表編號9 所示之房屋（如附圖所示A 部分），占用
        系爭494 之7 地號土地面積為227.74平方公尺，現值為
        21,100元，被告乙○○○、甲○○占用附表編號9 所示
        房屋每月受有相當於租金之不當得利為15,067元【計算
        式：（21,100＋15,785×227.74）×0.05÷12＝15,067
        ，元以下四捨五入】。
    4.綜上，原告請求被告（除被告丑○○外）各自如附表所示
      之起訴狀繕本送達翌日起至遷讓返還房屋之日止，分別按
      月給付如附表所示之金額，洵屬有據，應予准許。逾此部
      分之請求，核屬無據，應予駁回。
七、綜上所述，原告依民法第470 條第1 項及第767 條規定，請
    求被告分別將如附表編號1 至9 所示房屋遷讓返還原告，及
    依民法第179 條之規定，請求被告（除被告丑○○外）各自
    附表所示之起訴狀繕本送達翌日起至遷讓返還房屋之日止，
    分別按月給付原告如附表所示之金額，為有理由，應予准許
    ；逾此範圍之請求，為無理由，應予駁回。
八、本院斟酌本判決所命被告遷讓返還房屋部分，其性質非相當
    時間不能履行，且被告或年事已高，或資力薄弱，重行覓屋
    搬遷不易等情，爰酌定1 年之履行期間。
九、本判決所命被告遷讓返還房屋部分，既係經原告合併起訴，
    並合併辯論判決，且合併計算之價額已逾50萬元，自無民事
    訴訟法第389 條第1 項第5 款應依職權宣告假執行規定之適
    用，則原告及被告巳○○、壬○○、卯○○、丙○○、寅○○、癸○○、庚○○、乙○○○、甲○○、丑○○，均陳明
    願供擔保，請准宣告假執行或免為假執行，經核於法並無不
    合，爰分別酌定如主文所示之相當擔保金額宣告之。被告戊○○、辰○○、丁○○未聲明供擔保免為假執行，依職權併
    予宣告。至於原告敗訴部分，其假執行之聲請，因訴之駁回
    而失所附麗，應予駁回之。
十、據上論結，原告之訴為一部有理由，一部無理由，依民事訴
    訟法第79條、第85條第1 項、第390 條第2 項、第392 條第
    2 項、第396 條第1 項，判決如主文。
中    華    民    國    99    年    8     月    31    日
                  民事第三庭    法  官  陳宛榆
以上正本係照原本作成。
如對本判決上訴，須於判決送達後20日內向本院提出上訴狀。如
委任律師提起上訴者，應一併繳納上訴審裁判費。
中    華    民    國    99    年    8     月    31    日
                                書記官  周耿瑩
附表：
┌──┬────┬────────────────────┬──┬───────┬─────┬────┬──────┬──────┬──────┐
│編號│被   告 │應遷讓之房屋門牌號碼                    │附圖│原告請求被告按│占用面積（│被告應按│起訴狀繕本送│原告應供擔保│被告應供擔保│
│    │        │                                        │編號│月給付之金額  │平方公尺）│月給付之│達翌日      │金額        │金額        │
│    │        │                                        │    │              │          │金額    │            │            │            │
├──┼────┼────────────────────┼──┼───────┼─────┼────┼──────┼──────┼──────┤
│ 1  │巳○○  │高雄市○○區○○街108 巷5 弄3 之1 號    │F   │ 5,399元      │89.20     │1,934元 │98年9月4日  │61,800元    │185,400元   │
├──┼────┼────────────────────┼──┼───────┼─────┼────┼──────┼──────┼──────┤
│ 2  │壬○○  │高雄市○○區○○街108 巷5 弄4 號        │D   │ 5,712 元     │79.31     │1,906元 │98年9月4日  │61,800元    │185,400元   │
├──┼────┼────────────────────┼──┼───────┼─────┼────┼──────┼──────┼──────┤
│ 3  │卯○○  │高雄市○○區○○街108 巷5 弄4 之1 號    │E   │ 5,712 元     │88.97     │2,014元 │98年9月4日  │61,800元    │185,400元   │
├──┼────┼────────────────────┼──┼───────┼─────┼────┼──────┼──────┼──────┤
│ 4  │吳金楞  │高雄市○○區○○街102 號之1             │I   │ 5,517元      │39.58     │2,759元 │98年9月4日  │9,900元     │23,700元    │
├──┼────┼────────────────────┼──┼───────┼─────┼────┼──────┼──────┼──────┤
│ 5  │戊○○  │高雄市○○區○○街104 號之1             │H   │ 6,834元      │50.73     │3,417元 │99年7月14日 │3,200元     │9,600元     │
│    │辰○○  │                                        │    │              │          │        │            │            │            │
│    │丁○○  │                                        │    │              │          │        │            │            │            │
├──┼────┼────────────────────┼──┼───────┼─────┼────┼──────┼──────┼──────┤
│ 6  │寅○○  │高雄市○○區○○街108 巷5 弄6 號        │C   │僅被告寅○○應│203.05    │僅被告黃│98年9月4日  │16,367元    │49,100元    │
│    │丑○○  │                                        │    │給付26,066元  │          │德萍應給│            │            │            │
│    │        │                                        │    │              │          │付13,033│            │            │            │
│    │        │                                        │    │              │          │元。    │            │            │            │
│    │        │                                        │    │              │          │        │            │            │            │
├──┼────┼────────────────────┼──┼───────┼─────┼────┼──────┼──────┼──────┤
│ 7  │癸○○  │高雄市○○區○○街108 巷5 弄7 號        │B   │12,452元      │54.87     │3,667元 │98年9月4日  │16,033元    │48,100元    │
├──┼────┼────────────────────┼──┼───────┼─────┼────┼──────┼──────┼──────┤
│ 8  │庚○○  │高雄市○○區○○街110 號                │G   │30,133元      │118.42    │6,226元 │98年9月4日  │4,667元     │14,000元    │
├──┼────┼────────────────────┼──┼───────┼─────┼────┼──────┼──────┼──────┤
│ 9  │乙○○○│高雄市三民區○○○路217 巷1 號          │A   │ 4,385元      │227.74    │15,067元│98年9月4日  │7,033元     │21,100元    │
│    │甲○○  │                                        │    │              │          │        │            │            │            │
└──┴────┴────────────────────┴──┴───────┴─────┴────┴──────┴──────┴──────┘

司法院資訊處製作；財團法人民間司法改革基金會備份。
